臺灣桃園地方法院刑事判決　　　　　　　 94年度訴字第293號
公　訴　人　臺灣桃園地方法院檢察署檢察官
被　　　告　甲○○　男　2９歲.
指定辯護人　本院公設辯護人　乙○○
上列被告因違反槍砲彈藥刀械管制條例案件，經檢察官提起公訴
（93年度偵字第12354 號），本院判決如下：
    主  文
甲○○未經許可，製造可發射子彈具有殺傷力之槍枝，處有期徒
刑伍年貳月，併科罰金新臺幣拾萬元，罰金如易服勞役，以新臺
幣玖佰元即銀元參佰元折算壹日。扣案仿ＷＡＬＴＨＥＲ廠ＰＰ
Ｋ／Ｓ型半自動手槍製造之改造玩具手槍壹把（含彈匣壹個，槍
枝管制編號：0000000000號）沒收。
    事  實
一、甲○○於民國93年5 月間某日，在桃園縣中壢市某處，以新
    台幣（下同）3 萬元之代價，自真實姓名、年籍均不詳綽號
    「阿煙」之成年男子，購入無殺傷力之仿ＷＡＬＴＨＥＲ廠
    ＰＰＫ／Ｓ型半自動手槍外型製造之玩具手槍1 把後，明知
    非經主管機關許可不得製造可發射子彈具有殺傷力之槍砲，
    竟基於製造手槍之犯意，未經許可，在其位於桃園縣龍潭鄉
    ○○○路2 巷18號之住處，以將上開玩具手槍之槍管更換成
    土造金屬槍管之方式，而改造成具有殺傷力玩具手槍（含彈
    匣1 個槍枝管制編號：0000000000號）後，並藏放在桃園縣
    龍潭鄉○○路211 巷50弄2 號之4 內。嗣於93年8 月2 日16
    時許，為警在上址桃園縣龍潭鄉之藏放地點查獲，並扣得上
    開具有殺傷力之改造玩具手槍1 把，及與本件犯罪無涉之不
    具殺傷力玩具手槍2 把（槍枝管制編號：0000000000號、00
    00000000號）、子彈7 顆等物。
二、案經桃園縣警察局平鎮分局報告臺灣桃園地方法院檢察署檢
    察官偵查起訴。
    理  由
一、訊據被告甲○○固坦認於上揭時、地，以3 萬元之代價，自
    「阿煙」處，購入仿ＷＡＬＴＨＥＲ廠ＰＰＫ／Ｓ型半自動
    外型製造之玩具手槍1 把後，即在其上開住處，將上開玩具
    手槍之槍管更換成土造金屬槍管之事實，惟矢口否認有何無
    故製造具殺傷力改造手槍之犯行，辯稱：伊只有換槍管並無
    製造手槍之行為云云。然查，被告迭於檢察官訊問時、本院
    審理中就其購得原不具殺傷力之玩具手槍1 後，將之更換成
    土造金屬槍管，而改造成具有殺傷力玩具手槍等情坦白承認
    ，且當場查扣之改造手槍1 把，經送內政部警政署刑事警察
    局鑑定，其鑑驗結果：「送鑑改造八釐米手槍壹枝（槍枝管
    制編號：00 00000000 號），認係由仿ＷＡＬＴＨＥＲ廠Ｐ
    ＰＫ／Ｓ型半自動手槍製造之金屬玩具手槍換裝土造金屬槍
    管改造而成之改造手槍，機械性能良好，可擊發適用子彈，
    認具殺傷力。」等情，有內政部警政署刑事警察局93年9 月
    3 日刑鑑字第0930162230號槍彈鑑定書1 紙附卷足參（附於
    偵查卷第127 頁）。至被告雖以上開情詞置辯，然據其前述
    所供情節，足見其於行為當時係將原不具殺傷力之玩具手槍
    ，更換成土造金屬槍管，而改造成具有殺傷力玩具手槍，則
    自堪認其所為已該當「製造」之構成要件，是被告上開所辯
    無從採取。綜上，本件事證明確，被告上揭犯行足可認定，
    應依法論罪科刑。
二、按被告甲○○行為後，槍砲彈藥刀械管制條例業於94年1 月
    26 日 修正公布施行，刪除原槍砲彈藥刀械管制條例第11條
    ，並將修正前第11條第1 項移入修正後第8 條第1 項，即將
    原法定刑「五年以上有期徒刑，併科新臺幣一千萬元以下罰
    金」，提高為「無期徒刑或五年以上有期徒刑，併科新臺幣
    一千萬元以下罰金」，經比較新舊法之結果，以修正前之槍
    砲彈藥刀械管制條例第11條第1 項之規定，有利於被告，是
    依刑法第2 條第1 項但書之規定，應適用修正前之該條例第
    11條第1 項之規定論處。查被告未經主管機關許可無故製造
    前揭具殺傷力之改造手槍，核其所為，係犯修正前槍砲彈藥
    刀械管制條例第11條第1項 之未經許可，製造可發射子彈具
    有殺傷力之改造手槍罪。又被告持有上開改造手槍之低度行
    為，應為改造槍枝之高度行為所吸收，不另論罪。爰審酌槍
    枝性質上屬高度危險之物品，非經主管機關許可不得擅自製
    造，以維社會大眾安全，而被告無故製造具殺傷力之改造手
    槍，對社會之秩序及安寧，勢將會產生極大之不安，所為非
    是，及被告之素行、犯罪之動機、目的、手段、製造改造手
    槍之數量、尚未對社會治安產生重大危害即遭警查獲、犯後
    大致坦承犯行，態度尚稱良好等一切情狀，爰量處如主文所
    示之刑，併就罰金部分，諭知易服勞役之折算標準，以資懲
    儆。
三、至扣案之改造手槍1 把（含彈匣1 個，槍枝管制編號：0000
    000000號），係仿ＷＡＬＴＨＥＲ廠ＰＰＫ／Ｓ型半自動手
    槍製造之金屬玩具手槍換裝土造金屬槍管改造而成，具殺傷
    力，應屬違禁物，爰依刑法第38條第1 項第1 款規定予以宣
    告沒收。另扣案不具殺傷力之玩具手槍2 把、子彈7 顆，性
    質上既非違禁物，亦與本件犯罪無涉，爰不宣告沒收，併此
    敘明。
據上論斷，應依刑事訴訟法第299 條第1 項前段，修正前槍砲彈
藥刀械管制條例第11條第1 項，刑法第11條前段、第2 條第1項
但書、第42條第2 項、第38條第1 項第1 款，罰金罰鍰提高標準
條例第2 條，現行法規所定貨幣單位折算新臺幣條例第2 條，判
決如主文。
本案經檢察官孫沛琦到庭執行職務。
中　　華　　民　　國　　94　　年　　3 　　月　　28　　日
                          臺灣桃園地方法院刑事第十二庭
                              審判長法  官  游  紅  桃
                                    法  官  林  家  賢
                                    法  官  王  美  玲
以上正本證明與原本無異。
如不服本判決，應於判決送達後10日內向本院提出上訴狀 (應附
繕本)， 上訴於臺灣高等法院。
                                   書記官   張  子  涵
中　　華　　民　　國　　94　　年　　3 　　月　　29　　日
附錄本案論罪科刑法條：
修正前槍砲彈藥刀械管制條例第11條
未經許可，製造、販賣或運輸第四條第一項第一款所稱其他可發
射金屬或子彈具有殺傷力之各式槍砲者，處五年以上有期徒刑，
併科新臺幣一千萬元以下罰金。
未經許可，轉讓、出租或出借前項所列槍砲者，處三年以上十年
以下有期徒刑，併科新臺幣七百萬元以下罰金。
意圖供自己或他人犯罪之用，而犯前二項之罪者，處無期徒刑或
七年以上有期徒刑，併科新臺幣一千萬元以下罰金。
未經許可，持有、寄藏或意圖販賣而陳列第一項所列槍砲者，處
一年以上七年以下有期徒刑，併科新臺幣七百萬元以下罰金。
第一項至第三項之未遂犯罰之。
